臺灣高等法院臺南分院刑事判決　　　　　　 九十一年度上易字第一二七三號　 Ｃ
　　　上　訴　人　臺灣臺南地方法院檢察署檢察官
　　　被　　　告　乙　○　○
右上訴人因被告竊盜案件，不服中華民國九十一年八月廿九日臺灣臺南地方法院九十
一年度易字第八一三號第一審判決（起訴案號：臺灣臺南地方法院檢察署九十年度偵
字第一四八六八號），提起上訴，本院判決如左：
      主      文
原判決關於乙○○竊盜部分撤銷。
乙○○被訴竊盜部分，公訴不受理。
      理      由
一、公訴意旨略以：乙○○（傷害部分，已經原審判處拘役廿五日確定）意圖為自己
    不法之所有，於民國（下同）八十九年一月廿日，至八十九年四月廿八日間之某
    日，在其夫即告訴人甲○○所營，設於臺南市○○路○段一八六號「亞洲事務機
    器商行」辦公室，竊取由鵬捷實業股份有限公司（下稱鵬捷公司）開立，附表所
    示發票日八十九年四月十五日，面額新台幣（下同）廿萬元支票一紙，乙○○旋
    即於八十九年四月廿八日，將該支票存入附表所示帳戶，提示兌領花用。因認被
    告乙○○涉犯刑法第三百廿條第一項竊盜罪嫌云云。
二、按於直系血親、配偶、同財共居親屬或其他五親等內血親或三親等內姻親之間，
    犯竊盜章之罪者，須告訴乃論，刑法第三百廿四條第二項定有明文。又告訴乃論
    之罪，其告訴應自得為告訴之人，知悉犯人之時起，於六個月內為之；告訴乃論
    之罪，其告訴已逾告訴期間者，應諭知不受理之判決；刑事訴訟法第二百卅七條
    第一項、第三百零三條第三款，亦分別定有明文。經查：被告乙○○行為時與告
    訴人甲○○係配偶關係，有被告及告訴人身分證影本及口卡片在卷足憑（詳警卷
    十八至廿一頁）。而被告乙○○被訴竊取其夫甲○○支票，依刑法第三百廿四條
    第二項規定，係屬配偶之間，犯竊盜章之罪，須告訴乃論。然告訴人甲○○於本
    院審理時自承：其於八十九年年底某日，因整理全年度支票往來紀錄時，發現系
    爭支票未入帳，隨即與發票人鵬捷公司之會計李美容聯絡，查證系爭支票，結果
    發現系爭支票，已遭提示兌現，乃前往付款銀行，調閱系爭支票，因而查悉系爭
    支票，係經被告乙○○帳戶提出交換等語（詳本院卷六一頁）。由此可知，告訴
    人甲○○顯於八十九年年底某日，即已知悉系爭支票為被告乙○○所提示，惟告
    訴人甲○○卻遲至九十一年二月十九日，始於偵查中以言詞向檢察官提出，被告
    竊取系爭支票之告訴（詳偵查卷十八頁背面），顯已逾六個月之告訴期間。依上
    說明，本件依刑事訴訟法第三百零三條第三款規定，對被告乙○○被訴竊盜罪嫌
    ，自應諭知公訴不受理之判決。
三、原審認被告竊盜犯嫌，尚屬不能證明，因予被告為無罪諭知，固非無見。惟查告
    訴人甲○○對被告乙○○提出本件竊盜支票之告訴，既已逾知悉後六個月之告訴
    期間，自無庸再就被告乙○○被訴竊盜罪嫌之實體事由，加以審究，而應逕為公
    訴不受理判決之諭知。然原判決竟對被告乙○○為實體審理，且為無罪諭知，依
    法即有未合。至檢察官循告訴人上訴意旨，指摘被告就如何取得系爭支票，偵查
    中前後所供不一，被告初稱系爭支票，是家庭費用，復稱係使用被告小客車代價
    ，末稱係告訴人所贈與，均與事實不符云云。惟依上所述，本件自程序上既應為
    公訴不受理之判決，則檢察官上訴意旨，是否有理由，即無庸審酌。而原判決既
    有上揭可議之處，即屬無可維持，自應由本院將原判決，關於被告乙○○被訴竊
    盜部分撤銷改判。另諭知被告乙○○被訴竊盜部分，公訴不受理。
據上論斷，應依刑事訴訟法第三百六十九條第一項前段、第三百六十四條、第三百零
三條第三款，判決如主文。
本案經檢察官李傳來到庭執行職務。
中    華    民    國      九十一      年    十二      月      三十一    日
                                  臺灣高等法院臺南分院刑事第七庭
                                      審判長法官  蔡    崇    義
                                            法官  許    進    國
                                            法官  董    武    全
右正本證明與原本無異。
不得上訴。
                                      法院書記官  黃    全    忠
中    華    民    國      九十二      年      一      月      二        日
附表：
┌─┬────┬────┬───┬────┬───┬────┬──────
│編│ 發票人 │ 發票日 │ 面額 │支票號碼│兌領人│兌領日期│支票存入帳戶
│號│        │（民國）│(台幣)│        │      │        │
├─┼────┼────┼───┼────┼───┼────┼──────
│01│鵬捷公司│八十九年│廿萬元│0000000 │乙○○│八十九年│寶島銀行臺南
│  │        │四月十五│      │        │      │四月廿八│分行（現改為
│  │        │日      │      │        │      │日      │日盛國際商業
│  │        │        │    │        │      │        │銀行臺南分行
│  │        │        │      │        │      │        │）○○七一○
│  │        │        │      │        │      │        │○一九七八二
│  │        │        │      │        │      │        │之三號帳戶
└─┴────┴────┴───┴────┴───┴────┴──────
